【裁判字號】    99,上訴,1423
【裁判日期】    990430
【裁判案由】    毒品危害防制條例
【裁判全文】
臺灣高等法院刑事判決                99年度上訴字第1423號
上  訴  人
即  被  告  甲○○
上列上訴人因毒品危害防制條例案件，不服臺灣桃園地方法院99
年度審訴字第155 號，中華民國99年3 月26日第一審判決（起訴
案號：臺灣桃園地方法院檢察署98年度毒偵字第5767號），提起
上訴，本院判決如下：
    主  文
上訴駁回。
    理  由
一、依刑事訴訟法第350條、第361條、第362條、第367條規定，
    不服地方法院之第一審判決而上訴者，須提出上訴書狀，並
    應敘述具體理由，為上訴必備之程式；其所提出之書狀未敘
    述上訴理由，或僅曾以言詞陳述上訴理由者，均應於上訴期
    間屆滿後20日內補提理由書於第一審法院。第一審法院經形
    式審查，認逾期未補提上訴理由者，應定期間先命補正；逾
    期未補正者，為上訴不合法律上之程式，應以裁定駁回。倘
    已提出上訴理由，但所提非屬具體理由者，則由第二審法院
    以上訴不合法律上之程式，判決駁回。而所謂具體理由，必
    係依據卷內既有訴訟資料或提出新事證，指摘或表明第一審
    判決有何採證認事、用法或量刑等足以影響判決本旨之不當
    或違法，而構成應予撤銷之具體事由，始克當之（例如：依
    憑證據法則具體指出所採證據何以不具證據能力，或依憑卷
    證資料，明確指出所為證據證明力之判斷如何違背經驗、論
    理法則）；倘僅泛言原判決認定事實錯誤、違背法令、量刑
    失之過重或輕縱，而未依上揭意旨指出具體事由，或形式上
    雖已指出具體事由，然該事由縱使屬實，亦不足以認為原判
    決有何不當或違法者（例如：對不具有調查必要性之證據，
    法院未依聲請調查亦未說明理由，或援用證據不當，但除去
    該證據仍應為同一事實之認定），皆難謂係具體理由，俾與
    第二審上訴制度旨在請求第二審法院撤銷、變更第一審不當
    或違法之判決，以實現個案救濟之立法目的相契合，並節制
    濫行上訴，最高法院97年度台上字第892號判決意旨參照。
二、原審判決認被告甲○○明知海洛因、甲基安非他命依毒品危
    害防制條例第2 條第2 項第1 款、第2 款規定，分屬第一級
    、第二級毒品管理，不得非法持有及施用，竟於觀察、勒戒
    執行完畢釋放後5 年內，猶不思悔改，復基於施用第一級毒
    品海洛因之犯意，於98年11月24日晚上6時許在其桃園縣八
    德市中正里19鄰大圳邊6 號住處內，將海洛因以鋁箔紙燒烤
    之方式，施用第一級毒品海洛因1 次。嗣於98年11月25日晚
    上6 時50分許，在桃園縣八德市○○路278 號前為警查獲，
    並扣得第一級毒品海洛因3 包（驗餘毛重0.7008公克），經
    其同意採集尿液送驗，結果呈海洛因陽性反應，另將扣得毒
    品經初步檢驗亦呈嗎啡、海洛因反應。前揭事實，業據被告
    於原審審理中供承不諱（見原審卷第31、第32頁），而其於
    上開時、地為警查獲後所採尿液經送台灣檢驗科技股份有限
    公司以EIA 酵素免疫分析法初步檢驗及以GC/ MS氣相層析質
    譜儀法確認檢驗結果，確均呈鴉片類（可待因、嗎啡）陽性
    反應乙節，亦有該公司98年12月15日濫用藥物檢驗報告、桃
    園縣政府警察局毒品案件被採尿人真實姓名與編號對照表各
    1 紙附卷可稽（見臺灣桃園地方法院檢察署98年度毒偵字第
    5767號偵查卷第28頁、第45頁）扣案可資佐證，被告之自白
    既有上開證據足資補強，應堪信為真實。被告於有期徒刑執
    行完畢後，5 年內故意再犯有期徒刑以上之本罪，應依刑法
    第47條第1 項之規定論以累犯，並加重其刑。原審審酌被告
    曾有多次施用毒品之前科，經觀察、勒戒程序，仍無法戒除
    ，復又觸犯本件犯行，顯示其無戒絕之決心，又本件被告犯
    後已坦承犯行，態度尚屬良好等一切情狀，量處被告施用第
    一級毒品，累犯，處有期徒刑8 月，核無違誤。
三、本件上訴人即被告甲○○不服原判決，於99年4 月12日具狀
    提起第二審上訴，其上訴意旨略以: 被告自始已坦承自白犯
    罪，而吸食毒品行為僅祇於自戕自己健康，按世界各國通例
    ，應當病犯性犯人對待，原審量刑過重，且被告在美沙冬治
    療過程即為警緝獲，望啟自新之路等語。
四、惟查：量刑之輕重，係屬事實審法院得依職權自由裁量之事
    項，茍於量刑時，已依行為人之責任為基礎，並斟酌刑法第
    57條各款所列情狀，而未逾越法定範圍，又未濫用其職權，
    即不得遽指為違法，此觀最高法院72年度台上字第6696號判
    例意旨自明。本件原判決於量刑時，已依上揭規定，審酌上
    訴人曾有多次施用毒品之前科，經觀察、勒戒程序，仍無法
    戒除，復又觸犯本件犯行，顯示其無戒絕之決心，又本件被
    告同時施用第一級毒品海洛因1次，雖戕害自身健康，惟所
    生危害非鉅，被告犯後已坦承犯行，態度尚屬良好等一切情
    狀，量處被告有期徒刑8月，既未逾越法定刑度，亦未濫用
    自由裁量之權限，刑度亦屬妥適，核無不當或違法之情形。
    復核被告上訴理由之內容，未就原審判決有何採證認事、用
    法或量刑等足以影響原審判決本旨之不當或違法，而為具體
    指摘，揆諸首揭規定，其上訴自屬不合法律上之程式，應予
    駁回，並不經言詞辯論為之。
據上論斷，應依刑事訴訟法第367 條前段、第372 條，判決如主
文。
中    華    民    國    99    年    4    月    30     日
                刑事第十五庭  審判長法  官  吳昭瑩
                                    法  官  蘇隆惠
                                    法  官  吳炳桂
以上正本證明與原本無異。
如不服本判決，應於收受送達後10日內向本院提出上訴書狀，其
未敘述上訴之理由者並得於提起上訴後10日內向本院補提理由書
（均須按他造當事人之人數附繕本）「切勿逕送上級法院」。
                                    書記官  洪雅蔓
中    華    民    國    99    年    5     月    3     日

司法院資訊處製作；財團法人民間司法改革基金會備份。
